---
title: "Rapport covid"
author: "benoit"
date: "`r format(Sys.time(), '%d %B %Y')`"
output: html_document
---

```{r setup, include=FALSE}
knitr::opts_chunk$set(echo = TRUE)
```

# Données

Je vais tuer quelqu'un avant la fin voir deux

 Nous utilisons ici des données publiques (accès et utilisation libre) et de taille suffisamment restreintes pour être contenues dans un seul fichier de type *.txt* ou *.csv*. Vous pouvez trouver ces données avec un moteur de recherche classique ou sur des sites spécialisés dans la mise à disposition de données publiques. 

-  Vous pourrez par exemple aller sur [https://www.data.gouv.fr/fr/](https://www.data.gouv.fr/fr/) puis faire une recherche avec *covid pays monde évolution*. Ouvrez le lien présentant l'évolution de la pandémie du Covid19 dans le monde sur les 30 derniers jours, allez en bas de la page pour cliquer sur le lien *Evolution par jour et par pays (CSV)*, copier l'adresse de l'URL et utilisez la dans l'import :

```{r Covid1, eval=TRUE, echo=TRUE}
covid<-read.csv2("https://www.data.gouv.fr/fr/datasets/r/f4935ed4-7a88-44e4-8f8a-33910a151d42" , 
                 header=TRUE, dec=".", sep=";", 
                 skip=7, encoding = "UTF-8")
# Attention nous ne lisons pas les 3 première lignes grâce à skip=3
# Il s'agissait de 3 lignes de présentation des données
# Nous spécifions aussi l'encodage en UTF-8 (gestion des accents)
dim(covid)
covid[1:4, 1:4]
covid$Date<-as.POSIXct(covid$Date,format="%Y-%m-%d")
pays<-"Inde"
```

# Graphique sur un mois en `r pays`.

Blabla

```{r covid2, eval=TRUE, echo=TRUE}
covidF<-covid[covid$Pays==pays,]
covidF<-covidF[order(covidF$Date),]
Dates <- covidF$Date[-1]
Jours <- 1:length(Dates)
Cases <- diff(covidF$Infections)
plot(Dates,Cases,type="b")
lines(Dates,predict(loess(Cases~Jours)),pch=16,cex=0.5,col="red")
nn<-nrow(covidF)
jj<-14
```


# Taux d'évolution sur `r jj` jours.

```{r covid3, eval=TRUE, echo=TRUE}
covidFB<-covidF[(nn-jj):nn,]
CasesB <- diff(covidFB$Infections)
n1<-CasesB[2:jj]
n0<-CasesB[-length(CasesB)]
taux <- median((n1-n0)/(n0+1))
if (taux>0.1) {evol="augmente"} else if (taux < (-0.1)) {evol="diminue"} else {evol="reste stable"}
```

Le nombre de cas de COVID19 en`r pays``sur `r jj` jours `r evol` avec un taux d'évolution journalier de `r round(taux*100,2)`%.

  